臺灣臺北地方法院刑事判決
110年度審易字第1820號
公  訴  人  臺灣臺北地方檢察署檢察官
被      告  楊震宇


            肖雨雨



上列被告因妨害公務等案件，經檢察官提起公訴（110年度調偵
字第1640號），本院判決如下：
    主  文
楊震宇犯侮辱公務員罪，處拘役肆拾日，如易科罰金，以新臺幣
壹仟元折算壹日。緩刑貳年，並應於判決確定後陸個月內，向公
庫支付新臺幣壹萬元。
肖雨雨犯妨害公務執行罪，處拘役伍拾日，如易科罰金，以新臺
幣壹仟元折算壹日。緩刑貳年，並應於判決確定後陸個月內，向
公庫支付新臺幣貳萬元。
    事  實
一、楊震宇、肖雨雨於民國110年4月1日凌晨12時許，因搭乘Ube
    r而與司機簡廷宇起口角（楊震宇、肖雨雨所涉恐嚇、公然
    侮辱簡廷宇部分，業經不起訴處分），簡廷宇遂報警處理，
    嗣臺北市政府警察局松山分局派出所警員周文祥、糠文佩及
    臺北市政府警察局大安分局○○○○派出所警員李柏瑋、翁豪廷
    獲報後，於同日凌晨1時許，先後前往臺北市大安區市民大
    道與延吉街口處處理上開糾紛，詎楊震宇、肖雨雨因不滿警
    方欲對其執行身分盤查之職務，楊震宇基於侮辱依法執行職
    務公務員之犯意，接續對周文祥辱罵「臺灣的警察就是沒水
    準」、「我配合你媽個雞巴毛」、對李柏瑋辱罵「我明天讓
    你他媽的幹你娘雞掰」等語，足以貶損值勤警員之人格與社
    會評價；肖雨雨基於侮辱依法執行職務公務員及妨害公務執
     行之單一犯意，先對翁豪廷辱罵「我操你大爺的」等語，
    並出手大力拍打糠文佩之左手臂，使糠文佩左手臂紅腫（傷
    害部分未據告訴），而妨害警員公務之執行及貶損值勤警員
    之人格與社會評價（公然侮辱部分業經撤回告訴，不另為不
    受理之諭知，詳後述）。
二、案經臺北市政府警察局大安分局報請臺灣臺北地方檢察署檢
    察官偵查後起訴。
    理  由
壹、證據能力部分：
一、本案據以認定事實之供述證據，公訴人及被告楊震宇、肖雨
    雨（合稱被告2人）於本院言詞辯論終結前均未爭執其證據
    能力，經審酌該等證據之取得並無違法，且與本案待證事實
    具有關聯性，依刑事訴訟法第159條之5之規定，自有證據能
    力；至非供述證據部分，與本案事實具自然關聯性，且非公
    務員違背法定程序所取得，依同法第158條之4規定反面解釋
    ，亦具證據能力。
貳、實體部分：
一、認定事實所憑之證據及理由：
　㈠上揭事實，業據被告2人於本院審理時坦承不諱（見本院110
    年度審易字第1820號卷【下稱審易字卷】第45頁），核與證
    人即在場目擊者簡廷宇於警詢之證述情節（見臺灣臺北地方
    檢察署110年度偵字第12597號卷【下稱偵字卷】第31至35頁
    ），且有警員周文祥、糠文佩、李柏瑋、翁豪廷之職務報告
    、現場密錄器檔案光碟、譯文暨影像截圖、警員糠文佩左手
    臂傷勢照片（見偵字卷第53至69頁、第73至75頁）在卷可稽
    ，足認被告2人上開任意性自白確與事實相符，堪以採信。
　㈡綜上，本案事證明確，被告犯行堪以認定，應予依法論科。
二、論罪科刑：
　㈠法律適用及罪數關係：
　⒈核被告楊震宇所為，係犯刑法第140條第1項前段之侮辱公務
    員罪。被告楊震宇對警員陸續出以侮辱言語，係基於侮辱公
    務員之單一犯意，時間密接，各行為之獨立性極為薄弱，在
    刑法評價上，以視為數個舉動之接續施行，合為包括之一行
    為予以評價，屬接續犯，論以一罪即足。
  ⒉核被告肖雨雨所為，係犯刑法第135條第1項之妨害公務執行
    罪及同法第140條第1項前段之侮辱公務員罪。被告肖雨雨於
    案發當時係因不滿警員勤務之執行過程，其客觀行為應具有
    整體性，且基於單一犯意所為，侵害國家法益，難以從中割
    裂評價，應視為一整體行為同時觸犯上開2罪，屬想像競合
    犯，應從一重之刑法第135條第1項妨害公務執行罪處斷。
　㈡量刑審酌：
　　爰以行為人之責任為基礎，審酌被告2人酒後情緒管理不佳
    ，於警員依法執行公權力職務時出言辱罵警員及被告肖雨雨
    恣意以強暴手段妨害公務執行，破壞國家法紀執行之尊嚴，
    對於公務員依法執行職務之威信、尊嚴造成負面影響，所為
    均屬不該，惟念其等犯後均坦承犯行，且已與本案警員4人
    和解，共同賠償每位員警各新臺幣2萬5,000元，有和解書可
    證（見審易字卷第51至53頁），態度尚可，兼衡被告楊震宇
    審理時自陳高職畢業之智識程度、現從事○○業、已婚、需扶
    養父母及子女等生活狀況；被告肖雨雨審理時自陳大學畢業
    之智識程度、現無業、已婚等生活狀況（見審易字卷第49頁
    ），暨其犯罪動機、目的、手段、素行及等一切情狀，各量
    處如主文第1、2項所示之刑，並均諭知易科罰金之折算標準
    ，以資儆懲。
  ㈢緩刑之說明：
　　被告2人未曾因故意犯罪而受有期徒刑以上刑之宣告，有臺
    灣高等法院被告前案紀錄表可參，且於本院坦承犯行，並賠
    償本案警員4人，業如前述，本院斟酌上情，認被告經此偵
    、審程序及刑之宣告，自當知所警惕，信無再犯之虞，是本
    院認所宣告之刑，以暫不執行為適當，爰依法均宣告緩刑2
    年，以啟自新。復為使被告2人日後戒慎其行，深自惕勵，
    從中記取教訓，並建立正確法治觀念，乃依刑法第74條第2
    項第4款之規定，命被告肖雨雨應於本判決確定之日起6個月
    內，向公庫支付新臺幣2萬元、被告楊震宇應於本判決確定
    之日起6個月內，向公庫支付新臺幣1萬元，以資警惕。至被
    告2人倘違反前揭應行負擔之事項且情節重大，依同法第75
    條之1第1項第4款規定，其緩刑之宣告均得由檢察官向本院
    聲請撤銷，併予敘明。　　
三、不另為公訴不受理部分：
　　公訴意旨認被告2人就前揭事實，各另涉犯刑法第309條第1
    項之公然侮辱罪嫌等語。然按告訴乃論之罪，告訴人於第一
    審辯論終結前得撤回其告訴，刑事訴訟法第238條第1項定有
    明文，而公然侮辱罪依刑法第314條前段規定，須告訴乃論
    。查告訴人即本案警員4人業於本案言詞辯論終結前具狀撤
    回告訴，有刑事撤回告訴狀可憑（見審易字卷第55至61頁)
    ，依上開規定，原應諭知不受理之判決，惟公訴意旨認此部
    分若成立犯罪，與被告2人前揭論罪科刑部分，有想像競合
    之裁判上一罪關係，爰不另為不受理之諭知，附此敘明。　
據上論斷，應依刑事訴訟法第299條第1項前段（依法院辦理刑事
訴訟案件應行注意事項第159點，判決書據上論結部分，得僅引
用應適用之程序法條），判決如主文。　　
本案經檢察官蕭永昌提起公訴，檢察官黃耀賢到庭執行職務。
中　　華　　民　　國　　111 　年　　1 　　月　　10　　日
  　　　　　　　　刑事第二十庭  法　官　賴鵬年
以上正本證明與原本無異。 
如不服本判決應於收受送達後20日內向本院提出上訴書狀，並應
敘述具體理由；其未敘述上訴理由者，應於上訴期間屆滿後20日
內向本院補提理由書（均須按他造當事人之人數附繕本）「切勿
逕送上級法院」。告訴人或被害人如對於本判決不服者，應具備
理由請求檢察官上訴，其上訴期間之計算係以檢察官收受判決正
本之日期為準。 因疫情而遲誤不變期間，得向法院聲請回復原
狀。
                                書記官　萬可欣
中　　華　　民　　國　　111 　年　　1 　　月　　10　　日
附錄本案論罪科刑法條全文：
中華民國刑法第135條
對於公務員依法執行職務時，施強暴脅迫者，處3年以下有期徒
刑、拘役或30萬元以下罰金。
意圖使公務員執行一定之職務或妨害其依法執行一定之職務或使
公務員辭職，而施強暴脅迫者，亦同。
犯前二項之罪而有下列情形之一者，處6月以上5年以下有期徒刑
：
一、以駕駛動力交通工具犯之。
二、意圖供行使之用而攜帶兇器或其他危險物品犯之。
犯前三項之罪，因而致公務員於死者，處無期徒刑或7年以上有
期徒刑；致重傷者，處3年以上10年以下有期徒刑。
中華民國刑法第140條
於公務員依法執行職務時，當場侮辱或對於其依法執行之職務公
然侮辱者，處6月以下有期徒刑、拘役或3千元以下罰金。
對於公署公然侮辱者，亦同。